【裁判字號】    98,聲,364
【裁判日期】    980818
【裁判案由】    返還擔保金
【裁判全文】
臺灣嘉義地方法院民事裁定  98年度聲字第364號
聲  請  人  嘉義縣民雄鄉農會
法定代理人  乙○○
相  對  人  甲○○
上列聲請人聲請返還擔保金事件，本院裁定如下：
    主  文
本院九十八年度存字第五一０號提存事件聲請人所提存之擔保金
新臺幣參萬元，准予返還。
聲請程序費用由相對人負擔。
    理  由
一、按訴訟終結後，供擔保人證明已定20日以上之期間，催告受
    擔保利益人行使權利而未行使者，法院應依供擔保人之聲請
    ，以裁定命返還其提存物，民事訴訟法第104條第1項第3款
    定有明文。另依同法第106條，前開規定於其他依法令供訴
    訟上之擔保者準用之。而所謂「訴訟終結」，在因假扣押或
    假處分所供擔保之場合，因該擔保係為保障受擔保利益人因
    假扣押或假處分所受損害而設，倘執行法院已依假扣押或假
    處分裁定為假扣押或假處分之執行，則在執行法院撤銷執行
    程序前，受擔保利益人所受損害仍可能繼續發生，損害額既
    未確定，自難強令其行使權利，故必待假扣押或假處分之執
    行程序已撤銷，始得謂為訴訟終結（最高法院91年度台抗字
    第490號裁判意旨參照）。
二、本件聲請意旨略以：聲請人與相對人間假扣押事件，聲請人
    前向鈞院聲請假扣押相對人之財產，經鈞院以98年度裁全字
    第647號裁定准許，並提供新臺幣（下同）30,000元擔保金
    為相對人擔保後，以鈞院98年度存字第510號提存事件提存
    在案，並據鈞院98年度執全字第407號事件保全執行完畢。
    嗣聲請人撤銷上開假扣押裁定及撤回假扣押執行，該訴訟已
    然終結，復經聲請人定20日以上期間催告相對人行使權利而
    未行使，爰提出上開裁定暨確定證明書影本各1份、鈞院執
    行處98年執全新字第407號函影本1份、嘉義縣民雄郵局第10
    8號存證信函暨回執影本1份等，請求准予返還擔保金等語。
三、經查，聲請人上開主張之事實，除據其提出前揭證據外，復
    經本院依職權調閱上開提存案卷、保全程序執行等卷宗查核
    無訛，即本件假扣押裁定及假扣押執行程序均已撤銷，自符
    合民事訴訟法第104條第1項第3款所定之「訴訟終結」情形
    。又聲請人已定20日以上期間催告相對人行使權利迄未行使
    等情，亦有上開催告存證信函及回執影本各1份在卷可按，
    揆諸首揭規定及說明，聲請人之聲請為有理由，應予准許。
四、依民事訴訟法第95條、第78條裁定如主文。
中    華    民    國    98    年    8     月    18    日
                     民一庭法  官  游悅晨
以上正本係照原本作成
如對本裁定抗告須於裁定送達後10日內向本院提出抗告狀
中    華    民    國    98    年    8     月    18    日
                           書記官  張富


司法院資訊處製作；財團法人民間司法改革基金會備份。
